【裁判字號】    90,交上易,71
【裁判日期】    900322
【裁判案由】    公共危險
【裁判全文】
臺灣高等法院刑事判決                            九十年度交上易字第七十一號
    上  訴  人
    即  被  告  甲○○
右上訴人因公共危險案件，不服臺灣士林地方法院八十九年度交易字第九十號，中華
民國八十九年十二月二十一日第一審判決（臺灣士林地方法院檢察署八十九年度偵字
第一００四五號，聲請簡易判決處刑，經臺灣士林地方法院簡易庭認不宜以簡易判決
處刑，而移送該院刑事庭適用通常程序判決），提起上訴，本院判決如左：
    主  文
上訴駁回。
    事實及理由
一、甲○○明知服用酒類不能安全駕駛動力交通工具者，不得駕駛汽車，竟於於民國
    （下同）八十八年九月十七日凌晨零時許，在台北市大直地區工作處，飲用啤酒
    一瓶，達於反應較慢、感覺減低、影響駕駛動力交通工具之狀態後，駕駛ＡＺ－
    ○九九九號自用小客車（公訴人誤載為ＡＴ─八０二五號），於行經台北市○○
    區○○路一段與麗山街口時，因由西向東闖越交通號誌紅燈為警發現，遂經警方
    追逐，至台北市○○路與文德路口始攔停，經警於同日凌晨一時十二分許帶回台
    北市政府警察局內湖分局西湖派出所接受酒精濃度值呼氣測試，其測試值達每公
    升○點八三毫克而悉上情。案經台北市政府警察局內湖分局報告台灣士林地方法
    院檢察署檢察官偵查聲請簡易判決處刑，經台灣士林地方法院簡易庭認不宜以簡
    易判決處刑，而移送該院刑事庭適用通常程序判決。
二、本案經本院審理結果，認第一審判決以上訴人即被告甲○○犯刑法第一百八十五
    條之三服用酒類，不能安全駕駛而駕駛罪，援引刑事訴訟法第四百五十二條、第
    二百九十九條第一項前段，刑法第一百八十五條之三、第四十一條（即現行刑法
    第四十一條第一項），罰金罰鍰提高標準條例第二條，酌情量處被告拘役四十日
    ，如易科罰金，以（銀元）三百元折算一日。認事用法並無不合，量刑亦無不當
    ，應予維持，並引用第一審判決書記載之證據及理由。
三、被告上訴意旨雖以：其被員警攔檢之際，已開車駕駛一段距離，並未發生不能安
    全駕駛之問題；又本案被告二次酒精檢測結果，第一次為每公升零點八三毫克，
    第二次為每公升零點四二毫克，差距太大，該測試自不得據為對被告論罪科刑之
    依據，爰請求撤銷原判決，改為被告無罪之諭知云云。
四、惟：
（一）按當人飲酒後，若以呼氣酒精濃度測試器測得之呼氣濃度達到每公升○點五毫
      克時，反應較慢，感覺減低，將影響駕駛；達到每公升○點七五毫克時，思考
      與個性行為均會改變；達到每公升一點○毫克時，步態不穩，噁心嘔吐，精神
      混惑不清晰；達到每公升一點五毫克時，說話不清楚，感覺喪失，視力模糊；
      達到每公升二點○毫克時，體溫與血糖均降低，肌肉控制差，甚至會導致癲癇
      發作；達到每公升三點五毫克時，則已經神智不清，反射減低，甚至呼吸抑制
      ，有行政院國軍退除役官兵輔導委員會台北榮民總醫院八十八年八月五日（八
      八）北總內字第二六八六八號函文可按，本案被告於接受酒精濃度值呼氣測試
      時，其測試值達每公升○點八三毫克，顯已達不能安全駕駛動力交通工具而駕
      駛之狀態，被告雖以其為警攔檢前，駕駛汽車並無不能安全駕駛之情形等語為
      辯，惟刑法第一百八十五條之三所為禁止酒後不能安全駕駛者駕駛之目的，原
      在防止未能勝任安全駕駛之責者冒然駕駛所可能肇致之危險，以保障公眾行車
      與行路之安全，是此犯罪之成立，並不以駕駛者已實際釀成事故為必要，被告
      徒以其駕駛尚無事故發生為由，辯稱其未達於不能安全駕駛之程度，委無足取
      。
（二）本案被告二次酒精檢測結果，第一次為每公升零點八三毫克，第二次為每公升
      零點四二毫克，二者固有相當差距，惟此差距純係因被告於第二次測試時以舌
      頭頂住部分吹氣口，導致以手動取氣方式取得之氣體量太低，而使得酒精濃度
      測試器反應的數值過低，並非酒精濃度測試器有故障所致，此原判決已具論甚
      詳，被告仍執此陳詞指摘原判決依第一次酒精測試結果，認其未能安全駕駛而
      駕駛，並對其論罪科刑，顯有不當云云，殊不足採。
    綜上所述，被告上訴意旨否認犯罪，指摘原判決有所違誤云云，為無理由，應予
    駁回。
據上論結，應依刑事訴訟法第三百七十三條、第三百六十八條，判決如主文。
本案經檢察官謝英民到庭執行職務。
中    華    民    國     九十     年       三       月     二十二       日
                              臺灣高等法院刑事第五庭
                                  審判長法  官  曾  德  水
                                        法  官  趙  功  恆
                                        法  官  林  立  華
右正本證明與原本無異。
不得上訴。
                                        書記官  廖  月  女
中    華    民    國     九十     年       三       月     二十六       日
附錄本判決論罪科刑法條全文：
刑法第一百八十五條之三
服用毒品、麻醉藥品、酒類或其他相類之物，不能安全駕駛動力交通工具而駕駛者，
處一年以下有期徒刑、拘役或三萬元以下罰金。


司法院資訊處製作；財團法人民間司法改革基金會備份。
